【裁判字號】    97,交抗,28
【裁判日期】    970530
【裁判案由】    違反道路交通管理處罰條例聲明異議
【裁判全文】
臺灣高等法院花蓮分院交通事件裁定    97年度交抗字第28號
抗  告  人
即受處分人  甲○○
上列抗告人即受處分人因違反道路交通管理處罰條例案件，對於
交通部公路總局臺北區監理所花蓮監理站96年11月29日所為之處
分（原處分案號：花監違字第裁44-TA0000000號），聲明異議，
不服臺灣花蓮地方法院中華民國97年4月30日96年度交聲字第228
號駁回異議之裁定，提起抗告，本院裁定如下：
    主  文
抗告駁回。
    理  由
一、抗告人在原法院異議意旨略以：測速照相不得照車前方，本
    件舉發違規之路段，並未設有「雙向」測速之標示，有些路
    段之測速照相係照單一車道，是否警員在更換底片時，錯誤
    成「雙向」測速，使不知情之人超速被罰，為此具狀聲明異
    議，請求撤銷原處分云云。
二、原法院以：本件抗告人於民國（下同）96年10月18日13時04
    分許，駕駛車號Q4 -6172號自用一般小客貨車行經台東縣（
    原裁定誤繕為花蓮縣，應予更正）台九線 406.6公里處香蘭
    段時，該處限速為時速60公里，而抗告人車速為時速為84公
    里，有測速照片 1紙在卷可憑，且抗告人對此違規之事實亦
    不爭執，堪予認定。又上開違規地點南下車道前（405.3 公
    里、 406.4公里）及北上車道前（407.5公里、406.8公里）
    等處路旁，皆設有限速60公里懸臂桿標誌牌、限速60公里標
    誌牌及前有測速照相標語牌，且車道路面亦標示限速60公里
    字樣明顯標示，亦有現場照片4張、臺東縣警察局97年2月13
    日東警交字第0970033803號函、96年11月19日東警交字第09
    60058439號函在卷可稽。則本件違規地點測速照相之設置均
    符合法令之規定，異議意旨空言主張不得照車頭或雙向測速
    云云，尚乏依據，無可採信，而駁回其異議。
三、按「汽車駕駛人，行車速度，超過規定之最高時速，或低於
    規定之最低時速，除有第四十三條第一項第二款情形外，處
    新臺幣一千二百元以上二千四百元以下罰鍰」，道路交通管
    理處罰條例第40條定有明文。又行車速度超過規定之最高時
    速或低於規定之最低時速之違規行為，採用固定或非固定式
    科學儀器取得證據資料證明者，於一般道路須至少於一百公
    尺前，明顯標示之，亦為道路交通管理處罰條例第7條之2第
    2項、第3項明文所定。本件原法院認定抗告人確有於上開時
    、地違規超速之行為，而違規地點測速照相之設置亦均符合
    法令規定，經核並無不當。是原處分機關依據上述規定，裁
    處抗告人罰鍰新台幣1800元，自無違誤之處。抗告人提起本
    件抗告，仍執前詞指摘原裁定不當，為無理由，應予駁回。
據上論斷，應依道路交通管理處罰條例第89條、道路交通案件處
理辦法第25條、第26條，刑事訴訟法第412條，裁定如主文。
中    華    民    國    97    年    5     月    30    日
                        審判長法  官  何方興
                              法  官  林鳳珠
                              法  官  林德盛
以上正本證明與原本無異。
本件不得再抗告。
                              書記官  劉妙娘
中    華    民    國    97    年    5     月    30    日


司法院資訊處製作；財團法人民間司法改革基金會備份。
